【裁判字號】    92,簡抗,2
【裁判日期】    920428
【裁判案由】    聲請回復原狀等
【裁判全文】
臺灣士林地方法院刑事裁定                            九十二年度簡抗字第二號
    抗  告  人
    即  被  告  甲○○
右抗告人因違反毒品危害防制條例案件，不服本院民國九十二年二月七日裁定（九十
二年度聲字第一一號），提起抗告，本院管轄之第二審合議庭裁定如左：
    主  文
抗告駁回。
    理  由
一本件原裁定意旨略以：本件抗告人即被告甲○○違反毒品危害防制條例案件，原審
  於民國九十一年八月二十九日判決，書記官先向其變更前舊住所「臺北市○○區○
  ○路七巷三號二樓」為送達，經郵務機關投遞現住戶稱此人已搬遷退回本院後，本
  院書記官即於九十一年十月十四日依戶役政連結作業系統查得被告之新住所地址為
  「臺北縣汐止市○○○路一六六號四樓」，而再將原判決依被告之新住所為送達，
  郵政機關中華郵政股份有限公司基隆郵局第三十九支局（汐止郵局）郵務稽查吳振
  輝並於九十一年十月十七日因於該址未獲會晤本人亦無受領文書之同居人或受僱人
  ，而將該判決寄存於臺北縣警察局汐止分局社后派出所，並黏貼送達通知書於被告
  住所所在之門首（門前之信箱），有本院依職權調閱之本院九十一年度簡字第二六
  八號全卷所附送達回證、中華郵政股份有限公司基隆郵局九十二年一月二十七日基
  郵字第０九二０二０００三一號函、法務部戶役政連結作業系統列印資料在卷可憑
  ，而被告本件聲請回復原狀暨上訴意旨亦自承係於九十一年八月初就隨同父母搬離
  內湖原住處，遷至前開汐止市新住所地址處居住，是前開汐止市地址應為上訴人之
  應受送達之住所無訛。則本案之判決正本按被告之住所送達時，因未獲會晤被告本
  人，亦無受領文書之同居人或受僱人，送達人乃依上開規定，於九十一年十月十七
  日將應送達之文書（判決正本）寄存於送達地之警察機關臺北縣警察局汐止分局社
  后派出所，並作送達通知書黏貼於上訴人住所門首，以為送達，依刑事訴訟法第六
  十二條準用民事訴訟法第一百三十八條寄存送達之規定，已屬合法送達，生送達之
  效力，上訴期間，應自該送達日之翌日即九十一年十月十八日起算，至九十一年十
  月二十七日上訴期間即已屆滿。被告遲至九十二年一月六日始向本院提起上訴，顯
  已逾法定上訴期間。原審判決既係向被告住所送達，卻因其本人或其同居人、受僱
  人不在致無人收受判決，亦未依揭示於門首之送達通知書及時至警察機關領取判決
  ，其未能收受判決顯係出於本身之過失所致，依法亦不得聲請回復原狀，從而，聲
  請人聲請回復原狀暨上訴，為無理由，應予駁回。至被告聲請停止原判決之執行，
  因裁判之執行係由檢察官指揮，刑事訴訟法第四百五十七條第一項定有明文。停止
  執行之聲請自應向檢察官為之，上訴人誤向本院聲請，尚有未合，應併予駁回。
二抗告意旨略以：被告雖搬遷至臺北縣汐止市○○○路一六六號四樓，然被告確未曾
  收到鈞院所寄九十一年度簡字第二六八號案件之任何相關文件，亦未在信箱上或門
  首上發現任何黏貼之告示通知書。被告及被告家人確係因不可抗力之因素（或告示
  通知書郵局黏貼不牢，或巷間孩童嬉戲撕毀）未見到黏貼通知書，非被告之過失所
  致。另若九十一年度簡字第二六八號判決確定，請求鈞院准予分期繳納罰金等語。
三按對於適用簡易程序案件所為裁定有不服者，得抗告於管轄之第二審地方法院合議
  庭，刑事訴訟法第四百五十五條之一第四項定有明文，查本件抗告人係對適用簡易
  程序之本院九十一年度簡字第二六八號刑事簡易案件逾上訴期間後聲請恢復原狀等
  ，經本院九十二年度聲字第一一號裁定駁回，聲請人就適用簡易程序案件之該裁定
  提起抗告，依前開條文，自應由管轄之第二審地方法院合議庭審理，合先陳明。
四按當事人須非因過失，遲誤上訴之期間者，始有聲請回復原狀之可言，此觀諸刑事
  訴訟法第六十七條第一項規定自明；又送達於應受送達人之住居所、事務所或營業
  所，不獲會晤應受送達人，亦無受領文書之同居人或受僱人時，得將文書寄存送達
  地之自治或警察機關，並作送達通知書，黏貼於應受送達人住居所、事務所或營業
  所門首，以為送達，為民事訴訟法第一百三十八條所明定，此項規定，依刑事訴訟
  法第六十二條規定，於刑事訴訟準用之。故當送達人依此方式為送達判決書正本時
  ，即已生送達之效力，上訴期間，亦自該送達日之翌日起算，至於應受送達人實際
  有無至警察機關領取判決，及至警察機關領得判決之時日為何，並非所問，最高法
  院八十七年度台上字第三三一０號判決可資參照。
五查本件被告違反毒品危害防制條例案件，原審於九十一年八月二十九日判決，書記
  官先向其變更前舊住所「臺北市○○區○○路七巷三號二樓」為送達，經郵務機關
  投遞現住戶稱此人已搬遷退回本院後，本院書記官即於九十一年十月十四日依戶役
  政連結作業系統查得被告之新住所地址為「臺北縣汐止市○○○路一六六號四樓」
  ，而再將原判決依被告之新住所為送達，郵政機關中華郵政股份有限公司基隆郵局
  第三十九支局 (汐止郵局)郵務稽查吳振輝並於九十一年十月十七日因於該址未獲
  會晤本人亦無受領文書之同居人或受僱人，而將該判決寄存於臺北縣警察局汐止分
  局社后派出所，並黏貼送達通知書於被告住所所在之門首（門前之信箱），有本院
  依職權調閱之本院九十一年度簡字第二六八號全卷所附送達回證、中華郵政股份有
  限公司基隆郵局九十二年一月二十七日基郵字第０九二０二０００三一號函、法務
  部戶役政連結作業系統列印資料在卷可憑，而被告本件聲請回復原狀暨上訴意旨亦
  自承係於九十一年八月初就隨同父母搬離內湖原住處，遷至前開汐止市新住所地址
  處居住，是前開汐止市地址應為上訴人之應受送達之住所無訛。是本案之判決正本
  按被告住所送達時，因未獲會晤被告本人，亦無受領文書之同居人或受僱人，送達
  人乃依上開規定，於九十一年十月十七日將應送達之文書（判決正本）寄存於送達
  地之警察機關臺北縣警察局汐止分局社后派出所，並作送達通知書黏貼於被告住所
  門首，以為送達，揆諸前揭說明，當送達人依此方式為送達時，即已生送達之效力
  ，上訴期間，亦自該送達日之翌日即九十一年十月十八日起算，至九十一年十月二
  十七日上訴期間即已屆滿。至上訴人實際上因接獲檢察官執行通知書到案執行時，
  始由執行書記官處領取判決書，對於先前已生合法送達之效力不生影響，被告遲至
  九十二年一月六日始向本院提起上訴，顯已逾法定上訴期間。
六抗告人（即被告）雖辯稱：未曾在上址門首發現任何黏貼之告示通知書，應係該告
  示通知書郵局黏貼不牢，或巷間孩童嬉戲撕毀，致抗告人及其家人未見到黏貼通知
  書，抗告人確係因不可抗力之因素未見到黏貼通知書，非過失云云，然此俱未見其
  舉證以實其說，自難以抗告人空言主張而信為實。
七綜上，本院九十一年度簡字第二六八號刑事簡易判決既係向被告住所送達，因其本
  人或其同居人、受僱人不在致無人收受判決，亦未依揭示於門首之送達通知書及時
  至警察機關領取判決，其未能收受判決顯係出於本身之過失所致，依法亦不得聲請
  回復原狀，從而，聲請人聲請回復原狀暨上訴，為無理由，原審予以駁回，經核並
  無不合，抗告人空言主張非過失致遲誤上訴期間提起抗告，為無理由，應予駁回。
八抗告人另請求若判決確定請求分期繳納罰金，然裁判之執行係由檢察官指揮，刑事
  訴訟法第四百五十七條第一項定有明文，得否准予分期繳納罰金屬檢察官權責，又
  此部分非抗告人原聲請之意旨，本院自無從審酌，併此敘明。
九據上論斷，依刑事訴訟法第第四百五十五條之一第四項、第五項、第四百十二條，
  裁定如主文。
中      華      民      國     九十二     年     四      月    二十八   日
                                      臺灣士林地方法院刑事第一庭
                                        審判長法  官  林  清  吉
                                              法  官  劉  秉  鑫
                      法  官  江  翠  萍
右正本證明與原本無異。
如不服本裁定應於送達後五日內向本院提出抗告狀。
                                              書記官  范  淑  芬
中      華      民      國     九十二     年     五      月      一     日


司法院資訊處製作；財團法人民間司法改革基金會備份。
